【裁判字號】    97,交抗,1002
【裁判日期】    970813
【裁判案由】    違反道路交通管理處罰條例
【裁判全文】
臺灣高等法院刑事裁定                97年度交抗字第1002號
  抗  告  人
  即受處分人  甲○○
                      樓之4
上列抗告人因違反道路交通管理處罰條例案件，不服臺灣臺北地
方法院，中華民國97年7月11日所為裁定（97年度交聲字第1673
號），提起抗告，本院裁定如下：
    主  文
抗告駁回。
    理  由
一、抗告意旨略以：抗告人於民國（下同）97年 2月25日18時40
    分許，駕駛車牌號碼1221－HA號自用小客車，行經臺北市○
    ○○路、建國北路口時，經該處之違規照相機拍得照片，惟
    依該採證照片均無法證明本人有闖紅燈之事實，依第一張照
    片所示，抗告人所駕駛之車輛在紅燈亮起後早已完全駛過停
    止線，且因前方車輛明顯擁塞而致無法立即前行，抗告人為
    免阻礙交通始繼續前行，並無何違規闖紅燈之駕駛行為，況
    抗告人當時係切換左方向燈同時變換車道靠向內側車道直行
    ，並無何「紅燈左轉」之情形，原處分機關所為之處分顯有
    錯誤，詎原審未詳加審酌，即遽駁回抗告人之聲明異議，顯
    有未當，為此依法提起抗告，請求撤銷原裁定云云。
二、按駕駛人駕駛汽車，應遵守道路交通標誌、標線、號誌之指
    示，道路交通安全規則第90條前段定有明文。如汽車駕駛人
    ，行經有燈光號誌管制之交岔路口闖紅燈者，處新臺幣（下
    同）1800元以上5400元以下罰鍰，道路交通管理處罰條例第
    53條第 1項定有明文；且汽車駕駛人駕駛汽車違反道路交通
    管理處罰條例第53條規定者，除應依該條所規定之罰鍰處罰
    外，並應予記違規點數 3點，道路交通管理處罰條例第63條
    第1項第3款亦有規定。
三、查抗告人即受處分人甲○○於97年2月25日18時40分許，駕
    駛車牌號碼1221－HA號自用小客車，行經臺北市○○○路、
    建國北路口時，因未遵守道路交通號誌之指示，經該路段設
    置之闖紅燈兼自動測速照相機測得抗告人有於紅燈時闖越紅
    燈之違規駕駛行為，經拍照採證後，由台北市政府警察局交
    通中山分局交通分隊隊員依法掣單舉發等事實，此有台北市
    政府警察局北市警交字第 A00000000號舉發違反道路交通管
    理事件通知單、台北市交通事件裁決所北市裁二字第裁22-A
    00000000號違反道路交通管理事件裁決書、台北市政府警察
    局中山分局97年 4月3日北市警中分交字第09731143100號書
    函影本各乙紙及舉發違規採證照片 2幀等附卷可稽，依卷附
    之舉發相片所示，第一張採證照片顯示之數據為「Ｒ０１３
    」，且照片上清晰可辨當時紅燈已亮起，顯見抗告人車輛於
    紅燈號誌開啟1點3秒時，始駛壓過停止線；另採證照片第二
    張顯示數據為「Ｒ０２3」、「Ｖ=１７」，顯示抗告人之車
    輛，於號誌轉換紅燈經過2點3秒後，猶以時速17公里之速度
    繼續行駛並開啟左轉方向燈，且車頭已超越行人穿越道行駛
    ，顯見抗告人所駕駛之上開自用小客車行經上開路口時，在
    路口號誌已顯示紅燈後，仍繼續前行而駛壓過停止線，復以
    時速17公里之速度繼續行駛並亮起左轉方向燈，而闖越紅燈
    ，致遭連續拍照後逕行舉發，抗告人所辯車輛在紅燈轉換前
    已超過停止線云云，殊非事實，要無足採。至從違規採證照
    片顯示，抗告人僅開啟左轉方向燈，雖不必然表示抗告人確
    有如舉發通知單所載之紅燈「左轉」之行為，惟抗告人前揭
    闖紅燈之違規事實，既屬明確，則無論其嗣後是否確有「左
    轉」行為，均無礙抗告人車輛先前闖紅燈之違規事實之認定
    ，原處分機關即臺北市交通事件裁決所以抗告人駕車行經有
    燈光號制之交岔路口闖紅燈為由進行裁處，並無違誤，抗告
    人所辯並未有左轉行為云云，尚不足以據為對其有利之認定
    ，所辯各節並核與採證相片所示客觀事證未合，要係事後飾
    責之詞，而無足採，本件抗告人在別無任何證據下，徒憑空
    言質疑本件舉發之正確性，實難採信，原處分機關因而就抗
    告人上述違規闖越紅燈之行為，依上開法條規定，裁處罰鍰
    新台幣2700元，並予記違規點數3點，核無不當，原審因而
    認抗告人之聲明異議為無理由，而予以駁回，經核並無不合
    ，抗告人之抗告意旨猶執陳詞指摘原審裁定不當，尚難認有
    理由，應予駁回。
三、據上論結，應依刑事訴訟法第412條，裁定如主文。
中    華    民    國    97    年    8     月    13    日
                  刑事第五庭    審判長法  官  張傳栗
                                      法  官  陳春秋
                                      法  官  官有明
以上正本證明與原本無異。
不得再抗告。
                                      書記官  李佩真
中    華    民    國    97    年    8     月    14    日


司法院資訊處製作；財團法人民間司法改革基金會備份。
